臺灣苗栗地方法院宣示判決筆錄　　　　　100年度訴字第393號
公　訴　人　臺灣苗栗地方法院檢察署檢察官
被　　　告　邱鈺峰
指定辯護人　本院公設辯護人蔡文亮
上列被告因偽造文書等案件（起訴案號：100 年度偵緝字第121
號），本院於中華民國100 年9 月19日下午4 時，在本院第3 法
庭宣示判決，出席職員如下：
　　　　　　　　審判長法　官　楊清益
　　　　　　　　　　　書記官　洪瑞榮
　　　　　　　　　　　通　譯　曾于容
法官起立朗讀判決主文、犯罪事實要旨、處罰條文、附記事項，
及告以上訴限制、期間並提出上訴狀之法院，且諭知記載其內容
：
一、主  文：
邱鈺峰：
    (一)犯戶籍法第75條第1 項變造國民身分證罪，處有期徒刑陸
      月；變造之「曾柏雄」國民身分證影本1 紙沒收。
    (二)犯行使偽造私文書罪，處有期徒刑陸月；偽造於「天堂帳
      號持有支配權轉讓同意書」上之「曾柏雄」之署名1 枚、
      變造之「曾柏雄」國民身分證影本1 紙均沒收。
    (三)犯侵占離本人持有物罪，處罰金新臺幣5000元。
    (四)犯行使偽造私文書罪，處有期徒刑陸月；未扣案之「天堂
      帳號持有支配權轉讓同意書」上所偽造「劉仁開」之署名
      1 枚、變造「劉仁開」之國民身分證影本1 紙均沒收之。
    以上有期徒刑均得易科罰金；罰金得易服勞役。
  主刑部分應執行有期徒刑壹年參月，罰金新臺幣5000元，有期
  徒刑如易科罰金，或罰金易服勞役，均以新臺幣1000元折算1
  日；從刑部分併予執行。
二、犯罪事實要旨：
    邱鈺峰先後為下列行為：
  (一)於民國97年6 月14日前某時間，在不詳地點，因網路遊戲帳
    號交易，而取得劉昭明（不知情）所交付曾柏雄之國民身分
    證、駕駛執照影本後，意圖供冒用身分使用以修正液塗抹、
    剪貼方式，變造曾柏雄之身分證影本上統一編號Ｚ000000000
    為「Ｚ000000000」，並於97年6 月14日，在新北市○○區○
    ○路2 號南頻電信即縱橫通訊有限公司，持上開變造之曾柏
    雄身份證影本，申辦南頻電信行動電話0000 000000 號門號
    使用而行使之，足生損害於曾柏雄及縱橫通訊有限公司。
  (二)於98年11月4 日前某時間，在不詳地點，以「王仁冠」之暱
    稱，佯稱與不詳對象交易網路遊戲XXXHGANANXXX帳號時，為
    取信於對方及遊戲橘子公司，而於「天堂帳號持有支配權轉
    讓同意書」上，偽造「曾柏雄」之簽名、偽造按捺指紋，並
    傳真該偽造之同意書及上開變造之曾柏雄之身分證影本予遊
    戲橘子公司而行使之，但因不詳原因未詐得交易之財物而未
    遂。
  (三)邱鈺峰於98年11月27日前某時間，在高雄市○○區○○路統
    一便利商店，拾獲劉仁開之身分證影本1 張，意圖為自己不
    法所有而侵占該身份證影本。
  (四)邱鈺峰復於98年11月27日23時36分許，在高雄市鳥松區（改
    制前之高雄縣鳥松鄉○○○路106 巷6 號「華美資訊社」網
    咖內，假冒蔡雨順之名義，佯稱與洪瑞隆（上網地點在苗栗
    縣通霄鎮境）在8591遊戲平台交易網路遊戲0000000000帳號
    時，為取信於對方及遊戲橘子公司，而於「天堂帳號持有支
    配權轉讓同意書」上，偽造「劉仁開」之簽名、偽造按捺指
    紋等，並傳真該偽造之同意書及前揭犯罪事實(三)所侵占之劉
    仁開身份證影本予遊戲橘子公司而行使之，使洪瑞隆信以為
    真，於網路上匯出遊戲虛擬幣1 萬元（與新臺幣比值為1：1
    ），事後邱鈺峰更改密碼，致洪瑞隆無法進入遊戲取得該帳
    號，始知受騙。
三、處罰條文：
    戶籍法第75條第1 項；刑法第210 條、第216 條、第337 條
    。
四、協商判決除有刑事訴訟法第455 條之4 第1 項第1 款於本訊
    問程序終結前，被告撤銷協商合意或檢察官撤回協商聲請者
    ；第2 款被告協商之意思非出於自由意志者；第4 款被告所
    犯之罪非第455 條之2 第1 項所定得以協商判決者；第6 款
    被告有其他較重之裁判上一罪之犯罪事實者；第7 款法院認
    應諭知免刑或免訴、不受理者情形之一，及違反同條第2 項
    「法院應於協商合意範圍內為判決；法院為協商判決所科之
    刑，以宣告緩刑或2 年以下有期徒刑、拘役或罰金為限」之
    規定者外，不得上訴。
五、如有前項得上訴之情形，若不服本件判決，得自收受判決筆
    錄送達之日起10日內，向本院提出上訴書狀，上訴於第二審
    法院。
中    華    民    國  100     年    9     月    19    日
                  台灣苗栗地方法院刑事第二庭
                            書記官  洪瑞榮
                      審判長法  官  楊清益
以上正本證明與原本無異。
                            書記官  洪瑞榮
中    華    民    國   100    年    9     月    19    日
附記本案論罪科刑法條全文：
戶籍法第75條
（偽、變造國民身分證罪）
意圖供冒用身分使用，而偽造、變造國民身分證，足以生損害於
公眾或他人者，處五年以下有期徒刑、拘役或科或併科新臺幣五
十萬元以下罰金。
行使前項偽造、變造之國民身分證者，亦同。
將國民身分證交付他人，以供冒名使用，或冒用身分而使用他人
交付或遺失之國民身分證，足以生損害於公眾或他人者，處三年
以下有期徒刑、拘役或科或併科新臺幣三十萬元以下罰金。
中華民國刑法第216條
（行使偽造變造或登載不實之文書罪）
行使第 210 條至第 215 條之文書者，依偽造、變造文書或登載
不實事項或使登載不實事項之規定處斷。
中華民國刑法第337條
（侵占遺失物罪）
意圖為自己或第三人不法之所有，而侵占遺失物、漂流物或其他
離本人所持有之物者，處 5 百元以下罰金。